臺灣屏東地方法院刑事判決　　　　　　　94年度交訴字第95號
公　訴　人　臺灣屏東地方法院檢察署檢察官
被　　　告　乙○○　男　48歲.
上列被告因公共危險等案件，經檢察官聲請以簡易判決處刑（94
年度偵字第1331號），經本院裁定改依簡式審判程序審理，判決
如下：
    主  文
乙○○服用酒類，不能安全駕駛動力交通工具而駕駛，累犯，處
有期徒刑月；又駕駛動力交通工具肇事，致人受傷而逃逸，累
犯，處有期徒刑柒月。應執行有期徒刑玖月。
    事  實
一、乙○○曾犯賭博案件，經臺灣高雄地方法院於民國89年4 月
    28 日 以89年度易字第1286號判處有期徒刑5 月，經上訴臺
    灣高等法院高雄分院後撤回上訴，而於同年8 月11日判決確
    定，於90年11月9 日執行完畢出獄，竟不知悔改，復於93年
    12月31月23時50分許，在屏東縣潮州鎮彭城里友人之農舍食
    用摻有米酒之薑母鴨後，已至不能安全駕駛車輛之程度，竟
    隨即駕駛車號1482－GQ號自用小客車返回住處，沿屏東縣潮
    州鎮○○路由南往北方向行駛，於同日23時57分許，行經太
    平路與朝昇路三城路之交岔路口時，適有甲○○騎乘車號PI
    W －215 號重型機車，沿朝昇路由西往東方向通過上述交岔
    路口，二車不慎發生擦撞，致甲○○倒地，受有下唇裂傷、
    四肢多處挫傷等傷害（傷害部分業據撤回告訴）。詎乙○○
    明知汽車駕駛人肇事致人受傷，應即採取救護或其他必要措
    施，並向警察機關報告，不得駛離現場，竟另萌生肇事逃逸
    之犯意，未即採取救護或其他必要措施，反將甲○○棄置於
    現場，逕行駕車逃離該肇事現場，經警循線前往乙○○位在
    屏東縣潮州鎮○○路232 號6 樓之5 住處而查獲，並於翌日
    凌晨1 時3 分許，對乙○○作酒精測試，測得其吐氣所含酒
    精濃度達每公升0.37毫克。
二、案經甲○○訴由屏東縣警察局潮州分局報告臺灣屏東地方法
    院檢察署檢察官偵查起訴。
    理  由
一、上揭事實，業經被告乙○○於警詢、偵查中及本院審理時坦
    承不諱，核與告訴人甲○○分別於警訊及偵查中指訴之情節
    相符，並有屏東縣警察局潮州分局製作之道路交通事故現場
    圖、道路交通事故調查報告表(一)(二)、和解書、診斷證明書、
    屏東縣警察局潮州分局勤務中心受理各類案件紀錄表、酒精
    濃度測定紀錄表、刑法第185 條之3案件測試觀察紀錄表各1
    紙、屏東縣警察局舉發違反道路交通管理事件通知單2 紙及
    車禍現場、車輛損壞照片16張附卷可稽。又按人體之代謝作
    用，血液中酒精濃度通常每小時下降10~20MG/DL，有法務部
    法醫研究所93年6 月23日法醫毒字第0930002026號函在卷可
    按，依此被告飲酒後於93年12月31月23時50分許開始駕車，
    酒測時間為94年1 月1 日凌晨1 時3 分，二者相隔1 時又13
    分，如計算飲酒後駕車當時之呼氣酒精濃度，則由檢測時所
    得之數據推算當時其血液中酒精濃度後，再換算呼氣酒精濃
    度，則被告駕車當時呼氣酒精濃度約為0.4308~0.4916MG/L
    （計算式為：(1)被告於94年1 月1 日凌晨1 時3 分之呼氣酒
    精濃度0.37 MG/L (2)換算血液中酒精濃度為0.37MG/L×200
    ＝74 MG/DL(3)被告駕車當時血液中酒精濃度之範圍為74＋（
    10 ~20）×1.216 小時＝86.16~122.64 MG/DL(4)換算被告駕
    車當時呼氣酒精濃度為86.16~122.64 MG/DL÷200 ＝0.4308
    ~0.4 916M G/L）。 且被告被查獲後經警命其做直線測試平
    衡動作，有手腳顫抖，顯然無法正常駕駛之情形，有前述刑
    法第18 5條之3 案件測試觀察紀錄表可依，顯見被告駕車肇
    事當時已因酒精之影響，導致其平衡感與判斷力障礙度增高
    以致肇事甚明，足證被告之自白與事實相符，本件事證明確
    ，被告犯行，洵堪認定。
二、核被告乙○○所為，係犯刑法第185 條之3 之服用酒類不能
    安全駕駛動力交通工具罪、及同法第185 條之4 肇事逃逸罪
    。被告所犯上開二罪，犯意各別，構成要件不同，應予分論
    併罰。被告曾犯賭博案件，經臺灣高雄地方法院於89年4 月
    28日以89年度易字第1286號判處有期徒刑5 月，經上訴臺灣
    高等法院高雄分院後撤回上訴，而於同年8 月11日判決確定
    ，於90年11月9 日執行完畢出獄，有臺灣高等法院被告前案
    紀錄表及法務部在監在押資料表等在卷可按，其於受有期徒
    刑執行完畢後，5 年內再犯本件有期徒刑以上之罪，為累犯
    ，應依法加重其刑。爰審酌被告於飲酒後駕駛自用小客車，
    嚴重影響其他用路人之安全，且肇事後駕車逃逸，置告訴人
    甲○○之生命安全於不顧，惡性非輕，惟念其已與甲○○達
    成和解，有和解書1 紙附卷（見警卷第11頁）可稽，且犯罪
    後坦承犯行，態度尚可等一切情狀，分別量處如主文所示之
    刑，並定其應執行刑。
據上論斷，應依刑事訴訟法第273 條之1 第1 項、第299 條第1
項前段，刑法第185 之3 、第185 之4 、第47條、第51條第5 款
，判決如主文。
中　　華　　民　　國　　94　　年　　7 　　月　　29　　日
                        交通法庭　法　官  楊萬益
以上正本證明與原本無異。
如不服本判決應於收受本判決送達後十日內向本院提出上訴書狀
，其未敘述上訴理由者，並得於提起上訴後十日內向本院補提理
由書狀（均須按他造當事人之人數附繕本）「切勿逕送上級法院
」
中　　華　　民　　國　　94　　年　　7 　　月　　29　　日
                                  書記官  呂坤宗
附錄論罪科刑法條：
中華民國刑法第185條之3
服用毒品、麻醉藥品、酒類或其他相類之物，不能安全駕駛動力
交通工具而駕駛者，處1 年以下有期徒刑、拘役或3 萬元以下罰
金。
中華民國刑法第185條之4
駕駛動力交通工具肇事，致人死傷而逃逸者，處 6 月以上 5 年
以下有期徒刑。
